【裁判字號】    88,簡上,505
【裁判日期】    890526
【裁判案由】    給付電信費
【裁判全文】
臺灣臺中地方法院民事判決  八十八年度簡上字第五○五號
    上  訴  人  丙○○
    被上訴人    中華電信股份有限公司
                臺灣中區電信分公司   住臺中市市○路三七號
    法定代理人  甲○○        .
    訴訟代理人  乙○○        .
右當事人間請求給付電信費事件，上訴人對於中華民國八十八年九月六日本院豐原簡
易庭八十八年度豐簡字第四八八號第一審判決提起上訴，本院判決如左：
    主    文
上訴駁回。
第二審訴訟費用由上訴人負擔。
    事    實
一、上訴人方面：上訴人於言詞辯論期日未到場，惟據其提出之書狀記載：
（一）聲明：１、原判決廢棄。
            ２、被上訴人在第一審簡易之訴駁回。
 (二）陳述：除與原審判決所載者相同茲予引用外，補稱：被上訴人規定大哥大門號
            申請者，須在申請六個月後方能轉讓他人，致使上訴人雖未使用大哥大
            門號0000000000（下稱系爭門號），卻要負擔電話費，顯不
            合理；又上訴人在系爭門號申請三個月後，才收到被上訴人開列之帳單
            ，使上訴人無法及時發現異常使用情形，適時向被上訴人辦理停止使用
            手續，被上訴人顯有過失；而向上訴人買受系爭門號之李志純，亦經有
            關單位查獲係一詐欺集團，上訴人為受害人之一，綜上，原判決判命上
            訴人給付電話費，即與情理相違。
二、被上訴人方面：
（一）聲明：駁回上訴。
（二）陳述：除與原審判決所載者相同茲予引用外，補稱：系爭門號僅使用至民國八
      十七年五月三十一日，因均以國際漫遊方式使用，故列帳之時間會較遲，例如
      五月份之使用帳單，須至八月份才會列出。
（三）證據：除援用原審之立證方法外，另提出通話明細清單一份、電信費存根聯三
            份為證。
    理    由
一、本件上訴人，未於言詞辯論期日到場，核無民事訴訟法第四百三十六條之一第三
    項、第四百六十三條、第三百八十六條所列各款之情形，爰依被上訴人聲請，由
    其一造辯論而為判決。
二、本件被上訴人起訴主張上訴人於民國八十七年四月十六日向被上訴人租用系爭門
    號使用，自八十七年六月份起至八月份止，共積欠電話費新臺幣（下同）二十五
    萬三千四百六十九元迄未給付，為此依租用契約訴請上訴人給付電話費用。上訴
    人則以伊於八十七年四月十六日已將系爭門號轉賣給持有彭明生證件之李志純，
    並與「彭明生」簽立買賣契約書，約定在八十七年十月十六日系爭門號過戶與「
    彭明生」之前，所有之電信費用均應由「彭明生」負責。嗣李志純經查獲係一詐
    欺集團，且就系爭門號之電話費用分毫未付，被上訴人乃依據「自租用竣工通機
    日起，六個月內不得過戶」規定，要求未曾使用系爭門號之上訴人給付電話費用
    ，顯不合理；且上訴人在系爭門號申請三個月後，才收到被上訴人開列之帳單，
    無法及時發現異常使用情形，並適時申辦停止使用手續，對此被上訴人亦有缺失
    等語以資抗辯。
三、被上訴人主張之事實，業據其提出與所述相符之行動電話租用申請書一份、電信
    費收據、電信費存根聯各三聯、通話明細表清單一份、客戶聯單歷史查詢一紙為
    證，並為上訴人所不爭執，自堪信為真實。
四、按債權債務之關係，應依確實可信之證據為憑，文件上所載明之債務人，不問其
    果為實際上之受益人與否，就其債務總須以名義上之債務人擔負履行之責，不得
    以與第三人之交涉，對抗債權人而求解免責任，最高法院二十年度上字第八二號
    著有判例可參。經查，系爭門號係以上訴人之名義租用，且尚未過戶給訴外人「
    彭明生」或其他人一節，有行動電話租用申請書附卷可稽，且為上訴人所不爭執
    。則系爭門號之承租人仍為上訴人之事實，應堪認定。縱被上訴人於租用系爭門
    號之當日，即將系爭門號賣予訴外人「彭明生」，並約定使用之電話費用在系爭
    門號過戶給「彭明生」之前，由「彭明生」負責，然此僅係上訴人與「彭明生」
    間基於買賣關係所為之約定，揆諸首揭判例意旨，上訴人不能執此買賣契約而拒
    絕給付伊為承租人名義所產生之電話費用，是被告所辯，尚不足採。
五、上訴人另抗辯行動電話門號自由買賣乃正常情況，被上訴人限制申請者租用後六
    個月內不得轉讓，顯不合理云云，然查，前述限制轉讓情事，固為被上訴人所不
    爭執，惟陳稱：行動電話業務在民營業者加入營運前，門號短缺而申請者眾，為
    防止非真正需要者假藉他人名義占用門號，俾益真正需用者之申請，故設此規定
    等語。經本院就上開規定內容加以審核，認為該項規定雖對門號租用者之轉讓行
    為設有限制，惟究與國家社會一般利益無關，亦與一般道德觀念無涉，尚不生是
    否違背公序良俗問題，難認該項規定有何違法可言，是故上訴人此項辯解，亦不
    可採。
六、又查，被上訴人請求之八十七年六月份、七月份、八月份之電信費，其項目均為
    「ＭＲ１」「ＭＲ２」「ＭＲ３」，代號說明依序為代收行動電話漫遊網費用、
    轉接至漫遊網國際話費、出境漫遊本國處理費，因屬國際漫遊使用方式，故在列
    帳上會較普通電話費用之列帳時間為晚等情，業據被上訴人陳稱明確，並有通話
    明細清單一份、電信費收據、存根聯各三紙在卷可證。另觀之被上訴人提出之通
    話明細清單記載，始話日期自八十七年五月二十五日起至同年月三十日止，出帳
    年月則為同年八月，而該份通話明細清單之總通話費金額一萬一千零二十九元，
    核與八十七年八月份之電信費收據、存根聯之應繳總金額相符，堪認被上訴人前
    揭所陳為真。是以上訴人抗辯於租用後三個月才收到帳單，無法及時發現異常使
    用情形，被上訴人顯有缺失云云，無足採信。末查，系爭門號僅使用至八十七年
    五月三十一日，且因欠繳電話費用業於同年六月三十日拆機完畢等事實，有通話
    明細清單及客戶聯單歷史查詢表各一份可資佐憑，則被上訴人起訴請求之電話費
    用，係在上訴人租用期間所發生一節，亦堪認定至明。
七、綜上所陳，上訴人所為抗辯，均無足採。從而，被上訴人依租用契約訴請上訴人
    給付積欠之電話費用二十五萬三千四百六十九元，洵屬有據，應予准許。原審為
    上訴人敗訴之判決，並無不合。上訴意旨指摘原判決不當，求予廢棄改判，為無
    理由，應予駁回。
據上論結，本件上訴為無理由，依民事訴訟法第四百三十六條之一第三項、第四百四
十九條第一項、第七十八條、第四百六十三條、第三百八十五條第一項前段，判決如
主文。
中      華      民      國    八十九    年      五      月    二十六    日
                              臺灣臺中地方法院民事第三庭
~B審判長法官  林清鈞
~B法      官  張瑞蘭
~B法      官  莊嘉蕙
右為正本係照原本作成
本件不得上訴
中      華      民      國    八十九    年      五      月    二十六    日
~B法院書記官  錢  燕


司法院資訊處製作；財團法人民間司法改革基金會備份。
